【裁判字號】    92,交易,72
【裁判日期】    920710
【裁判案由】    過失傷害
【裁判全文】
臺灣臺南地方法院刑事判決                          九十二年度交易字第七二號
    公  訴  人  臺灣台南地方法院檢察署檢察官
    被      告  乙○○
右列被告因過失傷害案件，經檢察官提起公訴（九十二年度偵字第三一五七號），本
院判決如左：
    主  文
乙○○因過失傷害人，累犯，處有期徒刑陸月，如易科罰金，以佰元折算壹日。
    事  實
一、乙○○曾於民國八十八年間因酒醉駕車公共危險案件，經本院以八十八年新簡字
    第四三０號簡易判決處刑判處有期徒刑四月確定，於八十九年二月十一日易科罰
    金執行完畢；復又因酒醉駕車公共危險案件，再經本院以九十年新交簡字第一三
    ０號簡易判決處刑判處有期徒刑四月確定，甫於九十年月九月二十四日執行完畢
    。乙○○猶不知警惕，於九十一年七月二十七日下午六時許，酒後駕駛車牌號碼
    ＳＺ─五三五０號自用小客車，沿臺南縣山上鄉縣由南往北（山上市
    區往新化鎮）方向行駛，行經該縣道二五公里六百公尺處與明和村之無號誌交岔
    路口處時，本應注意汽車駕駛人飲用酒類後其吐氣所含酒精濃度超過每公升０‧
    二五毫克以上者，不得駕車，及汽車行駛時，駕駛人應注意車前狀況，並隨時保
    持必要之安全措施，且汽車行駛至交岔路口，轉彎車應讓直行車先行，而依當時
    情形，客觀上並無不能注意之情事，其能注意竟疏於注意其血液中酒精濃度達三
    ００ＭＧ／ＤＬ（換算為吐氣所含酒精濃度已達每公升一‧五毫克），已不得駕
    車竟仍酒醉駕車（酒醉駕車公共危險部分，業經本院九十一年度交易字第二五七
    號判處有期徒刑六月，於九十一年十一月十日確定，現正執行中），交岔路口可
    能會有車輛駛出之車前狀況，未暫停讓對向直行車先行，仍逕自左轉彎，欲進入
    明和村，適於同一時、地，甲○○駕駛車牌號碼Ｍ八─七八二三號自用小貨車，
    沿一七八線縣道自對向行駛而至，因閃避不及致其小貨車車頭與乙○○之自用小
    客車車頭發生碰撞，造成甲○○受有腹部鈍傷、右下肢撕裂傷之傷害。
二、案經甲○○訴由臺灣台南地方法院檢察署檢察官偵查起訴。
    理  由
一、訊據被告乙○○對於右開時、地駕車發生互撞車禍，致告訴人甲○○受傷之事實
    均坦承不諱，核與告訴人指訴之情節互為相符，且有財團法人奇美醫院藥毒物檢
    驗報告、抽血檢測血液中酒精濃度含量換算成百分比及吐氣中酒精含量換算表、
    刑法第一百八十五條之三案件測試觀察紀錄表、台南縣警察局道路交通事故調查
    報告表、奇美醫學中心診斷證明書、台南縣警察局舉發違反道路交通管理事件通
    知單各一紙（均為影本）及道路交通事故現場蒐證照片十二幀（其中八幀為影本
    ）在卷可資佐證。按汽車行駛時，駕駛人應注意車前狀況，並隨時採取必要之安
    全措施；汽車行駛至交岔路口，轉彎車應讓直行車先行；汽車駕駛人飲用酒類後
    其吐氣所含酒精濃度超過每公升０‧二五毫克以上者，不得駕車，道路交通安全
    規則第九十四條第三項、第一百零二條第一項第六款、第一百十四條第二款分別
    定有明文。查被告經合法程序考領駕照，為有駕駛經驗之人，對於上開交通安全
    規則自知之甚稔，為其應注意之事項，而肇事當時係天候晴朗、夜間有照明、柏
    油路面、雙線道、標線清晰、有快慢車道劃分、無號誌交岔路口等情，有前開道
    路交通事故調查報告表載明可考，據此判斷，足見依當時狀況，被告客觀上並無
    不能注意之情狀，而本件肇事地點係位於台南縣山上鄉縣二五公里六
    百公尺處與明和村之無號誌交岔路口，而被告於肇事後送醫，經警委請醫療人員
    對其抽血檢驗，其血液中酒精濃度達三００ｍｇ／ｄｌ，經換算為吐氣所含酒精
    濃度高達每公升一‧五毫克等情（即３００ｍｇ／ｄｌ除以１０００為０．３％
    再乘以５即為１．５ＭＧ／Ｌ，亦有前開事故調查報告表、財團法人奇美醫院藥
    毒物檢驗單一紙可稽，是被告飲酒後，應注意且能注意其吐氣所含酒精濃度已超
    過規定之數值，已不得駕車竟仍酒醉駕車，且駕駛上開車輛行經該交岔路口，疏
    未注意交岔路口可能有車輛駛出之車前狀況，應暫停讓對向直行車先行，仍貿然
    左轉，欲進入明和村，適有告訴人駕駛自用小貨車沿一七八線對向駛來，避煞不
    及而發生互撞，造成告訴人受傷而肇事，被告有違前開規定之注意義務，其顯有
    過失，臺灣省台南區車輛行車事故鑑定委員會亦同此認定，並鑑定被告為肇事原
    因，告訴人無肇事因素，有該委員會南鑑字第九二０七四五號鑑定意見書一份在
    卷可憑。又本件告訴人係因此次車禍受有傷害，是被告之過失行為，與告訴人之
    傷害結果間，具有相當因果關係，亦無疑義，從而，本件事證明確，被告前開犯
    行，應可認定。
二、核被告乙○○所為，係犯刑法第二百八十四條第一項前段之普通過失傷害罪，又
    其係酒醉駕車因而致人受傷，應依道路交通管理處罰條例第八十六條第一項規定
    加重其刑。查被告有如事實欄所載前科紀錄，有臺灣高等法院被告全國前案紀錄
    表可稽，其於執行完畢後五年之內，再犯本案有期徒刑以上之罪，係屬累犯，應
    依刑法第四十七條之規定遞加重其刑。爰審酌被告之品行、犯罪之動機、及其前
    已有如事實欄所載之酒醉駕車前科紀錄，猶不知悔改，本件車禍應負全部過失責
    任、造成告訴人傷害之結果非重、尚未與告訴人達成民事和解，及被告於犯後之
    態度等一切情狀，量處如主文所示之刑，並諭知易科罰金之折算標準，以資懲儆
    。
據上論斷，應依刑事訴訟法第二百九十九條第一項前段，道路交通管理處罰條例第八
十六條第一項，刑法第二百八十四條第一項前段、第四十七條、第四十一條第一項前
段，罰金罰鍰提高標準條例第一條前段、第二條，判決如主文。
中      華      民      國      九十二      年      七      月    十    日
                              臺灣臺南地方法院交通法庭
                                      法  官  洪士傑
右正本證明與原本無異。
如不服本判決應於送達後十日內向本院提出上訴狀。
                                      書記官  陳金堂
中      華      民      國      九十二      年      七      月    十    日
附錄本案論罪科刑法條全文：
中華民國刑法第二百八十四條
 (過失傷害罪)
因過失傷害人者，處六月以下有期徒刑、拘役或五百元以下罰金，致重傷者，處一年
以下有期徒刑、拘役或五百元以下罰金。
從事業務之人，因業務上之過失傷害人者，處一年以下有期徒刑、拘役或一千元以下
罰金，致重傷者，處三年以下有期徒刑、拘役或二千元以下罰金。


司法院資訊處製作；財團法人民間司法改革基金會備份。
